<!DOCTYPE html PUBLIC "-//W3C//DTD XHTML 1.0 Transitional//EN" "http://www.w3.org/TR/xhtml1/DTD/xhtml1-transitional.dtd">
<html xmlns="http://www.w3.org/1999/xhtml">
<head>
	<meta http-equiv="Content-Type" content="text/html; charset=iso-8859-1" />
	<title>Ymmärrä suomea</title>
	<style type="text/css" media="all">@import "css/styles.css";</style>
	<script type="text/javascript" src="swfobject.js"></script>
</head>
<body class="font-medium">
	<div id="main-wrapper">
		<div id="topbar"></div>
		<div id="main-menu">
			<table cellspacing="0" cellpadding="0" border="0" class="add-links"><tr>
				<td class="item"><img class="raquo" src="i/raquo.gif" alt="" height="7" width="4" /><a href="/ymmarra/index.php?moduli=sanakirja">Sanakirja</a></td>
				<td class="item"><img class="raquo" src="i/raquo.gif" alt="" height="7" width="4" /><a href="/ymmarra/index.php?moduli=verbit">Verbiluettelo</a></td>
				<td class="item"><img class="raquo" src="i/raquo.gif" alt="" height="7" width="4" /><a href="/ymmarra/index.php?moduli=kielioppi">Kielioppi</a></td>
			</tr></table>
			<table cellspacing="0" cellpadding="0" border="0"><tr>
				<td class="item"><img class="raquo" src="i/raquo.gif" alt="" height="7" width="4" /><a href="/ymmarra/index.php">Etusivu</a></td>
				<td class="item"><img class="raquo" src="i/raquo.gif" alt="" height="7" width="4" /><a href="/ymmarra/index.php?moduli=tekstit">Lukutekstit</a></td>
			</tr></table>
		</div>
		<div id="content">
			<table cellspacing="0" cellpadding="0" border="0" id="content-wrapper"><tr>
				<td>
					<div id="left-menu">
												<div class="header-verb"><span>Verbit</span></div>
						<div class="menu">
								<div class="init"><a href="/ymmarra/index.php?moduli=verbit&kirjain=a">A</a></div>
								<div class="init"><a href="/ymmarra/index.php?moduli=verbit&kirjain=e">E</a></div>
								<div class="init"><a href="/ymmarra/index.php?moduli=verbit&kirjain=h">H</a></div>
								<div class="init"><a href="/ymmarra/index.php?moduli=verbit&kirjain=i">I</a></div>
								<div class="init"><a href="/ymmarra/index.php?moduli=verbit&kirjain=j">J</a></div>
								<div class="init"><a href="/ymmarra/index.php?moduli=verbit&kirjain=k">K</a></div>
								<div class="init"><a href="/ymmarra/index.php?moduli=verbit&kirjain=l">L</a></div>
								<div class="init"><a href="/ymmarra/index.php?moduli=verbit&kirjain=m">M</a></div>
								<div class="init"><a href="/ymmarra/index.php?moduli=verbit&kirjain=n">N</a></div>
								<div class="init"><a href="/ymmarra/index.php?moduli=verbit&kirjain=o">O</a></div>
								<div class="init"><a href="/ymmarra/index.php?moduli=verbit&kirjain=p">P</a></div>
								<div class="init"><a href="/ymmarra/index.php?moduli=verbit&kirjain=r">R</a></div>
								<div class="init"><a href="/ymmarra/index.php?moduli=verbit&kirjain=s">S</a></div>
								<div class="init"><a href="/ymmarra/index.php?moduli=verbit&kirjain=t">T</a></div>
								<div class="init"><a href="/ymmarra/index.php?moduli=verbit&kirjain=u">U</a></div>
								<div class="init"><a href="/ymmarra/index.php?moduli=verbit&kirjain=v">V</a></div>
								<div class="init"><a href="/ymmarra/index.php?moduli=verbit&kirjain=y">Y</a></div>
								<div class="init"><a href="/ymmarra/index.php?moduli=verbit&kirjain=Ä">Ä</a></div>
						</div>					</div>
				</td>
				<td>
					<div id="main-content">
						<div id="path">
							<a href=".">Etusivu</a> &gt; <a href="/ymmarra/index.php?moduli=verbit&kirjain=P">P</a>						</div>
													<h1>PUKEUTUA</h1>
						<table cellspacing="0" cellpadding="0" border="0">
							<tr>
								<td colspan="2" style="padding-bottom:10px;"><strong>Aktiivin indikatiivi</strong></td>
							</tr>
							<tr>
								<td><pre>PREESENS                   
minä      pukeudun         
sinä      pukeudut         
hän       pukeutuu         
me        pukeudumme       
te        pukeudutte       
he        pukeutuvat       

PASSIIVI
          pukeudutaan      

IMPERFEKTI                 
         pukeuduin         
         pukeuduit         
         pukeutui          
         pukeuduimme       
         pukeuduitte       
         pukeutuivat       

PASSIIVI
         pukeuduttiin      

PERFEKTI
olen     pukeutunut        
olet     pukeutunut        
on       pukeutunut        
olemme   pukeutuneet       
olette   pukeutuneet       
ovat     pukeutuneet       

PASSIIVI
on       pukeuduttu        

PLUSKVAMPERFEKTI
olin     pukeutunut        
olit     pukeutunut        
oli      pukeutunut        
olimme   pukeutuneet       
olitte   pukeutuneet       
olivat   pukeutuneet       

PASSIIVI
oli      pukeuduttu        
</pre></td>
								<td>&nbsp;&nbsp;&nbsp;</td>
								<td><pre>    KIELTOMUOTO
    en        pukeudu
    et        pukeudu
    ei        pukeudu
    emme      pukeudu
    ette      pukeudu
    eivät     pukeudu


    ei        pukeuduta

   
    en        pukeutunut
    et        pukeutunut
    ei        pukeutunut
    emme      pukeutuneet
    ette      pukeutuneet
    eivät     pukeutuneet


    ei        pukeuduttu


    en      ole pukeutunut
    et      ole pukeutunut
    ei      ole pukeutunut
    emme    ole pukeutuneet
    ette    ole pukeutuneet
    eivät   ole pukeutuneet


    ei      ole pukeuduttu


    en    ollut  pukeutunut
    et    ollut  pukeutunut
    ei    ollut  pukeutunut
    emme  olleet pukeutuneet
    ette  olleet pukeutuneet
    eivät olleet pukeutuneet


    ei    ollut  pukeuduttu
</pre></td>
							</tr>
						</table>
						<table cellspacing="0" cellpadding="0" border="0">
							<tr>
								<td colspan="2" style="padding-bottom:10px;"><strong>Aktiivin konditionaali</strong></td>
							</tr>
							<tr>
								<td><pre>PREESENS
minä     pukeutuisin       
sinä     pukeutuisit       
hän      pukeutuisi        
me       pukeutuisimme     
te       pukeutuisitte     
he       pukeutuisivat     

PASSIIVI
         pukeuduttaisiin   

PERFEKTI
olisin   pukeutunut        
olisit   pukeutunut        
olisi    pukeutunut        
olisimme pukeutuneet       
olisitte pukeutuneet       
olisivat pukeutuneet       

PASSIIVI
olisi    pukeuduttu        
</pre></td>
								<td>&nbsp;&nbsp;&nbsp;</td>
								<td><pre> 
    en          pukeutuisi
    et          pukeutuisi
    ei          pukeutuisi
    emme        pukeutuisi
    ette        pukeutuisi
    eivät       pukeutuisi


    ei          pukeuduttaisi


    en olisi    pukeutunut
    et olisi    pukeutunut
    ei olisi    pukeutunut
    emme olisi  pukeutuneet
    ette olisi  pukeutuneet
    eivät olisi pukeutuneet


    ei olisi    pukeuduttu
</pre></td>
							</tr>
						</table>
						<table cellspacing="0" cellpadding="0" border="0">
							<tr>
								<td colspan="2" style="padding-bottom:10px;"><strong>Aktiivin potentiaali</strong></td>
							</tr>
							<tr>
								<td><pre>PREESENS
minä     pukeutunen        
sinä     pukeutunet        
hän      pukeutunee        
me       pukeutunemme      
te       pukeutunette      
he       pukeutunevat      

PASSIIVI
         pukeuduttaneen    

PERFEKTI
lienen   pukeutunut        
lienet   pukeutunut        
lienee   pukeutunut        
lienemme pukeutuneet       
lienette pukeutuneet       
lienevät pukeutuneet       

PASSIIVI
lienee   pukeuduttu        
</pre></td>
								<td>&nbsp;&nbsp;&nbsp;</td>
								<td><pre> 
    en          pukeutune
    et          pukeutune
    ei          pukeutune
    emme        pukeutune
    ette        pukeutune
    eivät       pukeutune


    ei          pukeuduttane


    en    liene pukeutunut
    et    liene pukeutunut
    ei    liene pukeutunut
    emme  liene pukeutuneet
    ette  liene pukeutuneet
    eivät liene pukeutuneet


    ei    liene pukeuduttu
</pre></td>
							</tr>
						</table>
						<table cellspacing="0" cellpadding="0" border="0">
							<tr>
								<td colspan="2" style="padding-bottom:10px;"><strong>Aktiivin imperatiivi</strong></td>
							</tr>
							<tr>
								<td><pre>PREESENS

(sinä)   pukeudu           
(hän)    pukeutukoon       
(me)     pukeutukaamme     
(te)     pukeutukaa        
(he)     pukeutukoot       

PASSIIVI
         pukeuduttakoon    

PERFEKTI

ole      pukeutunut        
olkoon   pukeutunut        
olkaamme pukeutuneet       
olkaa    pukeutuneet       
olkoot   pukeutuneet       

PASSIIVI

olkoon   pukeuduttu        
</pre></td>
								<td>&nbsp;&nbsp;&nbsp;</td>
								<td><pre> 

    älä         pukeudu
    älköön      pukeutuko
    älkäämme    pukeutuko
    älkää       pukeutuko
    älkööt      pukeutuko


    älköön      pukeuduttako



    älä ole       pukeutunut
    älköön olko   pukeutunut
    älkäämme olko pukeutuneet
    älkää olko    pukeutuneet
    älkööt olko   pukeutuneet



    älköön olko   pukeuduttu
</pre></td>
							</tr>
						</table>
						<table cellspacing="0" cellpadding="0" border="0">
							<tr>
								<td colspan="2" style="padding-bottom:10px;"><strong>Verbin nominaalimuodot</strong></td>
							</tr>
							<tr>
								<td><pre>I INFINITIIVI              

Lyhyempi muoto:            
         pukeutua          

Pitempi muoto:             
         pukeutuakseni     
         pukeutuaksesi
         pukeutuakseen
         pukeutuaksemme
         pukeutuaksenne
         pukeutuakseen

III  INFINITIIVI           

inessiivi    pukeutumassa  
elatiivi     pukeutumasta  
illatiivi    pukeutumaan   
adessiivi    pukeutumalla
abessiivi    pukeutumatta  
instruktiivi pukeutuman    
                           
Passiivi
instruktiivi pukeuduttaman 
                           
                           
</pre></td>
								<td>&nbsp;&nbsp;&nbsp;</td>
								<td><pre> II INFINITIIVI

 inessiivi    pukeutuessa
 instruktiivi pukeutuen

 Passiivi
 inessiivi    pukeuduttaessa






   IV INFINITIIVI

   nominatiivi  pukeutuminen
   partitiivi   pukeutumista
   

   I PARTISIIPPI
   aktiivi      pukeutuva
   passiivi     pukeuduttava

     II PARTISIIPPI
   aktiivi      pukeutunut
   passiivi     pukeuduttu
</pre></td>
							</tr>
						</table>

					</div>
				</td>
			</tr></table>		</div>
		<div id="footer"><a href="http://www.oph.fi/"><img src="i/oph_logo_ymmarrasuomea.gif" width="157" height="35" alt="OPH" /></a></div>
	</div>
</body>
</html>
